【裁判字號】    90,交訴,10
【裁判日期】    900222
【裁判案由】    過失致死
【裁判全文】
臺灣板橋地方法院刑事判決                            九十年度交訴字第一號
    公  訴  人  臺灣板橋地方法院檢察署檢察官
    被      告  乙○○
右列被告因過失致死案件，經檢察官提起公訴（八十九度偵字第一六四二八號），本
院判決如左：
    主  文
乙○○從事業務之人，因業務上之過失致人於死，處有期徒刑陸月，如易科罰金，以
參佰元折算壹日，緩刑年。
    事  實
一、乙○○為義捷環保工程股份有限公司之司機，係特種自用大貨車之駕駛，為從事
    業務之人，於民國（下同）八十九年七月二十二日清晨六時許，駕駛ＱＪ─七四
    八號自用大貨車，沿台北縣樹林市○○路，由迴龍往板橋方向行駛，應注意在市
    區道路，行車速度不得超過時速四十公里，且須注意車前狀況，並隨時採取必要
    之安全措施，以預防危險之發生，而依當時情形，並無不能注意之情事，竟疏未
    注意及此，猶貿然以時速六十至六十五公里之速度，加速駛上樹林陸橋，途經樹
    林市○○路八十三號前（即樹林陸橋橋頭），剎車不及，撞及橫越馬路之行人王
    昌欽左邊身體，致王昌欽頭、胸部外傷、顱內及胸腔內出血、休克，經送醫後不
    治死亡。乙○○於肇事後，犯罪未發覺前，即打電話通知救護車、報警，並承認
    為肇事人而接受裁判。
二、案經台北縣警察局樹林分局報請及被害人王昌欽之子甲○○訴請臺臺灣板橋地方
    法院檢察署檢察官偵查起訴。
    理  由
一、右揭事實業據被告乙○○於警訊、偵審時坦承不諱，核與被告之隨車助手丙○○
    於警、偵訊時之證述相符，並有道路交通事故調查報告表在卷足稽。被害人王昌
    欽確因本件車禍死亡，業據臺灣板橋地方法院檢察署檢察官督同法醫相驗明確，
    有相驗屍體證明書、驗斷書、及勘驗筆錄等在卷可憑。按行車速度依標誌之規定
    ，無標誌者，在市區道路，時速不得超過四十公里；且汽車駕駛人應注意車前狀
    況，並隨時採取必要之安全措施，道路交通安全規則第九十三條第一項第一款、
    第九十四條第三項分別定有明文。查本件被告乙○○係領有汽車駕駛執照之駕駛
    人，業經本院究明在卷，對上開規定應知之甚詳，駕車自應遵守上述道路交通安
    全規定。又於瀝青乾燥路面，煞車距離在二十．二公尺至二十四公尺間，行車速
    度應係每小時六十公里至六十五公里間，亦有交通部六十六年十月二十七日交路
    （六六）字第一Ｏ二七五號函附「汽車煞車距離、行車速度及道路摩擦係數對照
    表」可參，依卷附道路交通事故調查報告表所繪現場圖記載，現場被告車輛煞車
    痕長達二十二‧五公尺，案發時天候晴，對照前揭係數表結果，被告車速顯係於
    時速六十公里至六十五公里之間。再依卷附道路交通事故調查報告表所示，肇事
    地點為行車速限四十公里以下之市區道路，肇事當時天候晴，日間自然光線，道
    路為橋樑，路面乾燥、無缺陷、無障礙物、視距良好，依其狀況，並無不能注意
    之情事，又非不能注意，竟疏未注意，於下橋時貿然以時速六十至六十五公里之
    速度行駛，致肇本件車禍，使被害人死亡，自難辭過失之責。雖被害人橫越馬路
    疏未注意左右來車，亦有過失，惟仍無解於被告過失責任之認定。被告之過失行
    為與被害人之死亡結果間，有相當因果關係。末按本件經送臺灣省臺北縣區車輛
    行車事故鑑定委員會鑑定結果，亦認被告超速疏於車前狀況，被害人在禁止行人
    穿越路段穿越道路，有該委員會鑑定意見在卷可稽。被告犯行事證明確，洵堪認
    定。
三、被告係特種自用大貨車司機，為從事駕駛業務之人，於執行業務中開車肇事，致
    人於死，核其所為，應成立刑法第二百七十六條第二項之罪。被告於車禍發生後
    ，於犯罪未發覺前，即打電話通知救護車、報警，並承認為肇事人而接受裁判等
    情，業經被告於警訊時陳明在卷，可認被告係自首主動接受裁判，應依刑法第六
    十二條前段之規定，減輕其刑。爰審酌被告犯罪過失之程度及其品性、生活狀況
    、智識程度、犯罪所生之損害、被害人與有過失、肇事後態度，已與被害人家屬
    達成和解，有台北縣樹林鎮調解委員會調解書附卷可稽及其品行、生活狀況、智
    識程度及其他一切情狀，量處如主文所示之刑，以示懲戒。查刑法第四十一條業
    於九十年一月四日經立法院修正通過，並經總統於九十年一月十日公布，而於同
    年一月十二日生效施行，其修正條文為：「犯最重本刑為五年以下有期徒刑以下
    之刑之罪，而受六個月以下有期徒刑或拘役之宣告，因身體、教育、職業、家庭
    之關係或其他正當事由，執行顯有困難者，得以一元以上三元以下折算一日，易
    科罰金。但確因不執行所宣告之刑，難收矯正之效，或難以維持法秩序者，不在
    此限。」「併合處罰之數罪，均有前項情形，其應執行之刑逾六月者，亦同」，
    核與修正前刑法第四十一條相較，修正後條文顯較有利於被告，故本件既符合修
    正後刑法第四十一條之情形，自應依刑法第二條規定，依修正後刑法第四十一條
    規定諭知易科罰金之折算標準，合此說明。又被告前未曾受有期徒刑以上刑之宣
    告，有台灣高等法院檢察署刑案紀錄簡覆表在卷可查，經此教訓，應知警惕，當
    無再犯之虞，本院認以暫不執行刑罰為適當，爰併諭知緩刑三年，以勵自新。
據上論斷，應依刑事訴訟法第二百九十九條第一項前段，刑法第二條第一項前段、第
二百七十六條第二項、第四十一條第一項、第六十二條前段、第七十四條第一款，罰
金罰鍰提高標準條例第一條前段、第二條，判決如主文。
本案經檢察官余若凡到庭執行職務。
中      華      民      國    九十      年      二      月    二十二    日
                                      臺灣板橋地方法院交通法庭
                                          法  官  王  敏  慧
右正本證明與原本無異
如不服本判決應於送達後十日內向本院提出上訴狀
                                          書記官  廖  美  紅
中      華      民      國    九十      年      三      月      二      日
附錄本案論罪科刑法條全文：
刑法第二百七十六條
因過失致人於死者，處二年以下有期徒刑、拘役或二千元以下罰金。
從事業務之人，因業務上之過失犯前項之罪者，處五年以下有期徒刑或拘役，得併科
三千元以下罰金。


司法院資訊處製作；財團法人民間司法改革基金會備份。
